【裁判字號】    97,交簡上,38
【裁判日期】    971127
【裁判案由】    公共危險
【裁判全文】
臺灣雲林地方法院刑事判決            97年度交簡上字第38號
上  訴  人
即  被  告  甲○○
上列上訴人即被告因公共危險案件，不服本院北港簡易庭97年度
港交簡字第94號中華民國97年8 月12日第1 審判決（聲請案號：
97年度偵字第3082號），提起上訴，本院管轄之第2 審合議庭判
決如下：
    主  文
上訴駁回。
甲○○緩刑年。
    理  由
一、本案經合議庭審理結果，認第一審判決認事用法及量刑均無
    不當，應予維持，除檢察官聲請簡易判決處刑書第1 頁第21
    、22行之「LQK-748 號重型機車車籍資料」更正為「LZG-55
    8 號重型機車車籍資料」外，其餘均引用第一審判決書記載
    之事實、證據及理由（如附件）。
二、被告甲○○上訴意旨略以：被告因車禍一直為病痛所苦，幾
    次手術失敗，無法工作，平日靠社會救濟維生，無力繳納本
    件易科之罰金，身體狀況亦不適宜入監服刑，其酒後誤犯本
    案已知錯，深感懊悔，請求從輕量刑，給予機會等語。
三、按量刑輕重，係屬事實審法院得依職權自由裁量之事項，苟
    已斟酌刑法第57條各款所列情狀而未逾越法定刑度，不得遽
    指為違法關於刑之量定及易科罰金之折算標準，係實體法上
    賦予法院得為自由裁量之事項，倘其未有逾越法律所規定之
    範圍，除顯有失出失入等科罰與罪責不相當之情形外，應予
    尊重，不得任意加以指摘（最高法院72年臺上字第6696號、
    75年臺上字第7033號判例意旨參照）。查原審判決以被告罪
    證明確，依刑事訴訟法第449 條第1 項前段、第454 條第2
    項，刑法第185 條之3 、第41條第1 項前段，刑法施行法第
    1 條之1 之規定，判處被告有期徒刑4 月，並諭知易科罰金
    之折算標準，認事用法均無違誤，量刑亦堪稱妥適。被告既
    非指摘原判決有何不當或違法，其提起上訴自無理由，應予
    駁回。
四、查本件被告之呼氣酒精濃度數值雖然非低，然被告患有腰榷
    骨折骨融外傷術後合併狹骨症、腰背手術失敗症候群等病症
    ，領有身心障礙手冊，有長庚紀念醫院診斷證明書、華濟醫
    院診斷證明書、身心障礙手冊等資料附卷可供參考，足證，
    被告確實身罹疾病及輕度殘障無訛。又經審酌被告前未曾受
    有期徒刑以上刑之宣告，有臺灣高等法院被告前案紀錄表1
    份在卷可參，本院審酌被告為警查獲時之酒精濃度雖非低，
    然其於犯罪後自警詢起至本院審理終結時均坦承犯行，是認
    被告經此罪刑之宣告後，當知所警惕，信無再犯之虞，故認
    對被告所處之刑以暫不執行為適當，併予宣告緩刑3 年，以
    啟自新。
五、依刑事訴訟法第455 條之1 第1 項、第3 項、第373 條、第
    368 條，刑法第74條第1 項第1 款，判決如主文。
本案經檢察官梁義順到庭執行職務。
中    華    民    國    97    年    11    月    27    日
                  刑事第二庭  審判長法  官  劉國賓
                                    法  官  王素珍
                                    法  官  陳美利
以上正本證明與原本無異。
本判決不得上訴。
                                    書記官  張菀純
中    華    民    國    97    年    11    月    27    日


司法院資訊處製作；財團法人民間司法改革基金會備份。
